【裁判字號】    98,簡抗,1
【裁判日期】    980618
【裁判案由】    停止執行
【裁判全文】
臺灣板橋地方法院民事裁定               98年度簡抗字第1號
抗  告  人
即  聲請人  甲○○
抗  告  人
即  相對人  祭祀公業游光彩
法定代理人  乙○○
代  理  人  張安琪律師
上列當事人間聲請停止執行事件，抗告人對於本院板橋簡易庭民
國97年11月27日所為第一審簡易訴訟程序裁定（97年度板聲字第
111 號），提起抗告，本院管轄簡易訴訟第二審之合議庭裁定如
下：
    主  文
原裁定廢棄。
抗告人甲○○之抗告及其於第一審之聲請均駁回。
抗告人祭祀公業游光彩之抗告駁回。
第一、二審程序費用均由抗告人甲○○負擔。
    理  由
一、抗告人即聲請人甲○○抗告意旨略以：原審係以停止執行期
    間抗告人即相對人祭祀公業游光彩不能使用系爭臺北縣中和
    市○○○段外南勢角小段第209 之3 、第209 之4 地號土地
    （下稱系爭土地），所受相當於租金不當得利之損害額每年
    新台幣（下同）840,952 元計算一、二審辦案期限2 年10個
    月共2,382,697 元為擔保金，惟依據本案系爭土地50年之實
    際租金收入並未達到此高額，且以最近一期租約，每年平均
    租金為20,000元，既然有實際租金金額為據，則所謂「相當
    於租金」即應為每年20,000元，2 年10個月即為56,667元，
    抗告人甲○○所願提供之擔保金額250,000 元不但足以敷擔
    保且超出甚多，況租期尚有1 年餘，另系爭土地為山坡地，
    非開整山地無法正常使用，原審不察以平整之土地價值計價
    亦有不妥，為此聲請廢棄原裁定，另為裁定擔保金額等語。
二、抗告人即相對人祭祀公業游光彩抗告意旨略以：抗告人即相
    對人祭祀公業游光彩以鈞院91年度重訴字第491 號請求拆屋
    還地事件確定判決為執行名義，聲請鈞院97年執字第80222
    號強制執行事件，抗告人祭祀公業游光彩因停止執行可能遭
    受之損害，應為其無法實現拆除地上建物以及收回土地所受
    之損害以及所失之利益，原裁定乃依據原確定判決一審所定
    不當得利金額計算本件擔保金額，惟該金額之計算並不妥適
    ，蓋起訴當時係根據民國86年之地價，當時地價每平方公尺
    僅新臺幣（下同）3,029 元，與97年聲請執行現時公告現值
    57,400元已相差10倍以上，再以房屋佔用面積1,153 平方公
    尺，土地現值達66,182,200元，原確定判決依土地法第97條
    第1 項規定，係以6%計算，則每年不當得利金額即達3,970,
    932 元，以簡易事件所定辦案期限2 年10個月即34個月計算
    ，裁定擔保金額至少應達11,250,974元，然原裁定竟僅以顯
    不相當之不當得利每年84 0,952元計算因停止執行所受損害
    ，如此過低之擔保金額將造成聲請人輕易以提起第三人異議
    之訴遂其惡意拖延執行之目的，是原裁定酌定擔保金乃顯不
    相當，尚有未當，應斟酌停止執行不除去地上物及抗告人祭
    祀公業游光彩無法實現確定判決收回土地所受之損害（實際
    損害應以土地時價計算，至少不應低於以公告現值計算之土
    地價值），爰請求廢棄原裁定等語。
三、按強制執行程序開始後，除法律另有規定外，不停止執行；
    有回復原狀之聲請，或提起再審或異議之訴，或對於和解為
    繼續審判之請求，或提起宣告調解無效之訴、撤銷調解之訴
    ，或對於許可強制執行之裁定提起抗告時，法院因必要情形
    或依聲請定相當並確實之擔保，得為停止強制執行之裁定，
    強制執行法第18條第1 項、第2 項分別定有明文。次按第三
    人就執行標的有足以排除強制執行之權利者，得於強制執行
    程序終結前，向執行法院提起異議之訴，同法第15條規定甚
    明。
四、經查：
  (一)抗告人即聲請人甲○○於原審主張抗告人即相對人祭祀公業
    游光彩以本院91年度重訴字第491 號請求拆屋還地事件確定
    判決為執行名義，聲請本院97年執字第80222 號強制執行事
    件（下稱系爭強制執行事件），抗告人甲○○業已對抗告人
    祭祀公業游光彩提起第三人異議之訴，現由本院以97年度板
    簡字第3554號審理中，抗告人甲○○願供擔保，請求在上開
    第三人異議之訴確定前停止系爭強制執行程序等情，固據提
    出蓋有本院收狀戳章之第三人異議之訴起訴狀影本1 份為證
    （見原審卷第5 頁），堪信為真。惟經本院依職權調閱97年
    執字第80222 號拆屋還地等強制執行事件卷宗核閱結果，系
    爭強制執行事件已於98年2 月19日執行完畢，有執行筆錄1
    份在卷可按（見上開強制執行卷宗第75-77 頁），是系爭強
    制執行程序既已終結，顯無從停止執行。
  (二)本件原裁定認抗告人即聲請人甲○○於本院97年執字第8022
    2 號強制執行事件之執行程序終結前，提起上開第三人異議
    之訴，且陳明願供擔保請求停止執行，因而裁定准許抗告人
    即聲請人甲○○於提出相當金額之擔保後，本院97年度執字
    第80222 號執行事件之強制執行程序，於本院97年度板簡字
    第3554號第三人異議之訴事件判決確定前應暫予停止。惟抗
    告人提出本件抗告後，系爭強制執行程序已經終結，業如前
    述，故顯無從停止執行，則因此項情事變更，原審裁定已無
    從維持，應予廢棄；抗告人即聲請人甲○○於原審停止執行
    之聲請，於法亦有未合，應予駁回。本件抗告人甲○○抗告
    意旨指摘原裁定不當，求予廢棄，雖無理由，惟原裁定既已
    無可維持，爰由本院將原裁定廢棄，併駁回抗告人即聲請人
    甲○○於第一審停止執行之聲請，以求適法。又本件原審裁
    定既經廢棄，且抗告人即聲請人甲○○於第一審停止執行之
    聲請亦經駁回，則抗告人即相對人祭祀公業游光彩之抗告，
    即無權利保護必要，亦應予駁回。
五、依強制執行法第30條之1 ，民事訴訟法第495 條之1 第1 項
    、第449 條第1 項、第492 條、第95條、第79條，裁定如主
    文。
中    華    民    國    98    年    6     月    18    日
                  民事第二庭  審判長法  官  蕭胤瑮
                                    法  官  陳財旺
                                    法  官  張筱琪
以上正本係照原本作成。
如對本裁定抗告，請於收受後10日內向本院提出抗告狀。
中    華    民    國    98    年    6     月    18    日
                                    書記官  連思斐


司法院資訊處製作；財團法人民間司法改革基金會備份。
